【裁判字號】    99,交抗,1834
【裁判日期】    990924
【裁判案由】    違反道路交通管理處罰條例
【裁判全文】
臺灣高等法院交通事件裁定            99年度交抗字第1834號
抗  告  人
即受處分人  甲○○
上列抗告人因違反道路交通管理處罰條例案件，不服臺灣士林地
方法院99年度交聲字第874號，中華民國99年7月30日所為之裁定
，提起抗告，本院裁定如下：
    主  文
抗告駁回。
    理  由
一、原處分意旨略以：受處分人甲○○於民國（下同）98年2月1
    日13時24分，騎乘車牌號碼QV3-819 號輕型機車，行經汐止
    市○○路○段與建成路口，設有燈光號誌管制之交岔路口時
    闖越紅燈，經警逕行舉發有「駕車行經有燈光號誌管制之交
    岔路口闖紅燈」之違規，依道路交通管理處罰條例第53條第
    1項之規定，處罰鍰新臺幣（下同）4500元等語。
二、抗告意旨略以：本件所援引之採證照片2 張，經抗告人比對
    後發現，原審就該照片之時間前後順序認定錯誤，致誤認抗
    告人有本件之違規，實際上抗告人並無闖紅燈，並請求調閱
    違規當天路口監視器，以證明抗告人並無違規云云。
三、按汽車駕駛人，行經有燈光號誌管制之交岔路口闖紅燈者，
    處1800元以上5400元以下罰鍰，道路交通管理處罰條例第53
    條第1 項定有明文。次按汽車駕駛人，違反同條例第53條者
    ，除依原條款處罰鍰外，並記違規點數3 點，同條例第63條
    第1項第3款亦定有明文。又按汽車駕駛人之行為有闖紅燈之
    情形，當場不能或不宜攔截製單舉發者，得逕行舉發；第 1
    項逕行舉發，應記明車輛牌照號碼、車型等可資辨明之資料
    ，以汽車所有人為被通知人製單舉發，同條例第7條之2第 1
    項第1款、第4項亦各有明文規定。
四、經查：
  (一)抗告人即受處分人甲○○所有車牌QV3-819 號輕型機車（下
    稱上開機車），於前揭時、地，有駕車行經有燈光號誌管制
    之交叉路口闖紅燈之違規行為，並為警逕行舉發等情，有臺
    北縣政府警察局北縣警交字第CS0000000 號舉發違反道路交
    通管理事件通知單影本1紙在卷可稽（見原審卷第7頁）。且
    抗告人違規之事實，經臺北縣政府警察局汐止分局員警於98
    年2月1日13時24分，在大同路2 段與建成路口（往基隆方向
    ）執行交通稽查勤務，發現抗告人騎乘QV3-819 號輕型機車
    行經該處，遇紅燈未依規定於停止線前停等，逕自闖越往基
    隆方向行駛，為執勤員警當場拍照並逕行掣單舉發等情，亦
    有臺北縣政府警察局汐止分局99年7 月12日北縣警汐交字第
    0990023835號函附說明並檢附彩色採證照片2 張附卷可按（
    見原審卷第8、14頁）。
  (二)而觀諸採證照片所示，拍攝之路段取景完全相同，顯然該 2
    張採證照片係前後拍照所得，第一張照片（上方）與第二張
    照片（下方）右下角時間均顯示為98年2月1日13時24分，第
    一張照片為路口剛紅燈時，照片右方行人及待轉區之機車正
    準備通過路口，第二張照片中已無行人及待轉區之機車，足
    見照片之拍攝時間順序係第一張拍完後，緊接拍攝第二張照
    片等情明確。而照片中清晰拍得抗告人違規機車之車身顏色
    、車牌號碼及違規行為人所配戴之安全帽顏色、衣著、體型
    等等，第二張照片雖然距離較遠，肉眼無法辨識車牌號碼，
    惟仍可清楚辨識車型、抗告人所配戴之安全帽顏色、衣著、
    體型，顯然係為同一違規機車，且由其行進方向、路線觀之
    ，亦足以判斷係同一機車無疑，而該機車行進方向係闖越汐
    止市○○路○段與建成路口之紅燈，往基隆方向行進，顯見
    抗告人確有本件闖紅燈之違規明確。抗告人否認有騎車闖紅
    燈之違規，並辯稱原審就採證照片之前後順序誤認云云，惟
    查，該2 張採證照片之先後順序，經觀察辨識後即甚明確，
    且照片中抗告人之違規情節亦能清楚判斷，已如上述，抗告
    人任意扭曲照片順序及內容，徒憑已意強作辯解，自無可採
    ，是抗告人確有本件騎乘機車闖紅燈之違規事實無訛。至抗
    告人請求調閱違規當天路口監視器云云，惟本件事證已明，
    抗告人此部分所請顯無必要，併此敘明。
五、綜上所述，本件抗告人騎乘上開機車，於上開時、地，行經
    有燈光號誌管制之交岔路口闖紅燈之違規事實，堪以認定。
    原處分機關認抗告人有上開違規事實，而援引首揭規定，予
    以裁罰4500元，固非無見，惟汽車駕駛人違反道路交通管理
    處罰條例第53條第1 項之規定者，依同條例第63條第1項第3
    款規定，除依原條款處罰鍰外，並應記違規點數3 點，是原
    處分機關漏未依道路交通管理處罰條例第63條第1項第3款記
    違規點數3 點，尚有未洽。原審因而將原處分撤銷而自為裁
    定「甲○○汽車駕駛人，行經有燈光號誌管制之交岔路口闖
    紅燈，處罰鍰4500元，並記違規點數3 點」，經核於法並無
    不合。抗告人執前揭辯詞提起抗告，空言辯稱原審就採證照
    片認定有誤云云，指摘原裁定不當，為無理由，應予駁回。
據上論斷，應依道路交通管理處罰條例第89條，道路交通案件處
理辦法第26條，刑事訴訟法第412條，裁定如主文。
中    華    民    國    99    年       9    月  24    日
                  刑事第三庭  審判長法  官  陳博志
                                    法  官  陳德民
                                    法  官  劉興浪
以上正本證明與原本無異。
不得再抗告。
                                    書記官  王詩涵
中    華    民    國    99    年    9     月    27    日

司法院資訊處製作；財團法人民間司法改革基金會備份。
